臺灣高等法院臺中分院刑事判決　　95年度重上更(一)字第80號
上　訴　人　臺灣臺中地方法院檢察署檢察官
上　訴　人
即　被　告　甲○○
指定辯護人　本院公設辯護人　卯○○
上列上訴人等因被告殺人未遂等案件，不服臺灣臺中地方法院八
十九年度訴字第二五二四號中華民國九十年十月二日第一審判決
（起訴案號：臺灣臺中地方法院檢察署八十九年度偵字第七五一
一號），提起上訴，經本院判決後，由最高法院第一次發回更審
，本院判決如下：
    主  文
原判決關於甲○○部分撤銷。
甲○○無罪。
    理  由
一、公訴意旨略以：上訴人即被告甲○○於民國（下同）八十九
    年二月七日晚上，在台中縣豐原市○○○街二十八號「閤家
    歡」庭園式ＫＴＶ，與其女友乙○○及不詳姓名年籍之成年
    男子四人，共同在二○六包廂唱歌。嗣因其中二名不詳年籍
    之男子，欲向在該ＫＴＶ六○一包廂唱歌之己○○搭訕遭拒
    ，竟因而心懷怨恨，被告甲○○即夥同該不詳姓名年籍之成
    年男子四人，基於殺人及傷害人身體之犯意，於同日晚上十
    一時十五分許，趁與己○○同在六○一包廂唱歌之庚○○、
    辛○○、辰○○、戊○○、寅○○、鐘偉倫（起訴書誤載為
    「申○○」）、丁○○、午○○、子○○、巳○○、丑○○
    等人出來查看時，持不詳銳器朝庚○○等人亂刺亂砍，庚○○等人閃避不及均遭殺傷，庚○○因而受有腹部穿刺併腸繫
    膜出血、雙側胸腔穿刺併發血胸、六處背部穿刺傷、右下肢
    無力等傷害，經緊急送醫進行剖腹探查止血、雙側胸管放置
    及住院治療後，始倖免於難；另辛○○則受有胸部挫傷，頸
    部撕裂傷、背部撕裂傷等傷害；辰○○受有兩側胸部多數裂
    傷、兩側胸部血胸等傷害；戊○○受有腹部、背部、臀部、
    上肢等多處穿刺傷等傷害；寅○○受有右前胸皮膚（含胸肌
    肉）撕裂傷之傷害；鐘偉倫受有胸部穿刺傷併氣血胸之傷害
    ；丁○○受有左上臂切割傷之傷害；午○○受有右背深撕裂
    傷之傷害；子○○左手臂則遭砍一刀（未提出診斷證明書，
    亦未提出告訴）。被告甲○○受傷後，即由其同夥架離現場
    一哄而散。嗣經警據報前往處理，並循線查獲被告甲○○，
    因認被告甲○○涉犯刑法第二百七十一條第二項、第一項之
    殺人未遂及同法第二百七十七條第一項之傷害罪嫌云云。
二、按犯罪事實應依證據認定之，無證據不得認定犯罪事實；不
    能證明被告犯罪者，應諭知無罪之判決，刑事訴訟法第一百
    五十四條第二項及第三百零一條第一項分別定有明文。次按
    認定不利於被告之事實，須依積極證據，苟積極證據不足為
    不利於被告事實之認定時，即應為有利於被告之認定，更不
    必有何有利之證據；又事實之認定，應憑證據，如未能發現
    相當證據，或證據不足以證明，自不能以推測或擬制之方法
    ，以為裁判基礎；而刑事訴訟法上所謂認定犯罪事實之積極
    證據，係指適合於被告犯罪事實之認定之積極證據而言，雖
    不以直接證據為限，間接證據亦包括在內；然而無論直接或
    間接證據，其為訴訟上之證明，須於通常一般之人均不致有
    所懷疑，而得確信其為真實之程度者，始得據為有罪之認定
    ，倘其證明尚未達到此一程度，而有合理之懷疑存在時，致
    使無從形成有罪之確信，根據「罪證有疑，利於被告」之證
    據法則，即不得遽為不利被告之認定（最高法院三十年上字
    第八一六號、二九年上字第三一０五號、四十年台上字第八
    六號及七六年台上字第四七八六號判例意旨參照）。又告訴
    人之指訴，係以使被告受刑事訴追為目的，是以告訴人之指
    訴為證據方法，除其指訴須無瑕疵，且應有察與事實相符之
    佐證，始得資為判決之基礎，亦經最高法院著有五二年台上
    字第一三００號及六一年台上字第三０九九號判例可資參照
    。
三、次按九十二年二月六日增訂公布、同年九月一日施行之刑事
    訴訟法施行法第七條之三規定：「中華民國九十二年一月十
    四日修正通過之刑事訴訟法施行前，已繫屬於各級法院之案
    件，其以後之訴訟程序，應依修正刑事訴訟法終結之。但修
    正刑事訴訟法施行前已依法定程序進行之訴訟程序，其效力
    不受影響」。故修正刑事訴訟法施行前，已繫屬於各級法院
    之案件，於同法施行前已依法踐行之訴訟程序（包含相關證
    據法則之適用），基於法的安定性，其效力不受影響。從而
    ，修正前仍有效施行之刑事訴訟法本於職權主義之效能，凡
    得為證據之資料，均具有論理之證據能力，是以法律上對於
    證據之種類並未設有若何限制，被害人或證人於警詢之陳述
    均得採為證據資料，至其證明力如何，則由事實審法院自由
    判斷（參照最高法院九十四年度台上字第五０七六號判決、
    九十六年度台上字第二六０號判決意旨）。查本案係於八十
    九年十月十九日起訴繫屬於原審法院，有原審法院送審收案
    戳記足憑（見原審卷一第三頁），則本案相關證人庚○○等
    人在警詢或偵查中之證詞，均係於新修正刑事訴訟法施行前
    依舊訴訟法法定程序踐行之訴訟程序所製作，並經原審法院
    依修正前刑事訴訟規定踐行提示、告以要旨之調查程序，賦
    予被告辯明之機會，依上述法條規定說明，其效力不受新修
    正刑事訴訟法之影響，自有證據能力。
四、本件公訴人認被告涉嫌犯罪不外以：被告犯罪事實業據告
    訴人庚○○、辛○○、辰○○、戊○○、寅○○、鐘偉倫、
    丁○○、午○○指訴甚詳，核與證人子○○、巳○○、己○○、丑○○等人證述情節相符，復有醫院之診斷證明書九紙
    、監視錄影帶一卷（註；扣案之監視錄影帶應係二卷，起訴
    書誤載為一卷）及照片二十七張附卷可稽。被告於案發當
    天所在之二０六包廂，係可容納十人之中型包廂，所點菜色
    高達七樣，並經該ＫＴＶ招待小菜拼盤一盤、季節水果三盤
    、烏龍茶大壺二壺，如被告僅有二人同行，衡情當無使用中
    型包廂之必要，亦無消費、招待如此龐大之理。被告與證
    人池錦淼交情並非深切，案發當時參與打鬥之人數有十數人
    ，持有兇器，被告既有女友陪同，衡情其當無憑一人之，棄
    女友於不顧而為並非熟識之朋友介入勸架之理。被告續單
    時間至當日晚上十一時三十一分始結束，何以提早十五分鐘
    即離開，且就提前離開之原因與證人乙○○之供述不符。
    依扣案監視錄影帶所示，被告係與滋事之數名不詳姓名男子
    共同出入，且受傷後亦經該等不詳姓名男子攙扶離去等為據
    。
五、訊據被告堅決否認犯上開罪行，辯稱：案發當天伊係與女友
    乙○○二人單獨在二○六包廂唱歌，嗣於晚上十一時多時，
    因為朋友沒有過來，我們剛好歌都唱完了，買單要離開時，
    聽到吵架聲，因為ＫＴＶ的副理是伊的朋友，伊才過去勸架
    ，伊只是上前拉開打架的人，即遭酒瓶刺傷眼睛，隨即由一
    不詳男子攙扶至ＫＴＶ門口，再由乙○○陪同坐上計程車，
    送往省立豐原醫院，嗣再轉其他醫院治療，伊只是勸架，並
    無殺人未遂及傷害之行為，而己○○說與她們搭訕的人是在
    二○二包廂，但伊並非在二０二包廂，況且告訴人所言先後
    不一、互相矛盾，自不足採信等語。
六、經查，告訴人及證人等雖曾證述被告有參與毆打砍人之行為
    ，惟渠等之證詞互不相符，茲分敘如下：
  (一)證人即告訴人庚○○於警詢中證稱：「（問：你於何時？何
    地？發生何事？請詳述之。）我於八十九年二月七日十九時
    前往豐原市○○○街二十八號閤家歡ＫＴＶ六○一包廂內唱
    歌，因辰○○告訴我有人向我的女朋友己○○搭訕，於是在
    八十九年二月七日二十三時十五分，我和在包廂內唱歌的辛○○、辰○○等共約六、七人出去包廂外了解狀況，一走出
    包廂約三、四步路便遇上對方，我還未說話就被一名穿著白
    色上衣之男子用腳踢到我的肚子，因很痛所以倒在地上，之
    後，便被他們三人打，打了約一、二分鐘便被一人抓住我的
    頭髮控制行動而另一名男子則持不明凶器猛刺我的背部及胸
    部，然後他們其中一人叫說快走，他們就離開了。」、「（
    問：你身體何處受傷？）我的腹部穿刺併腸擊膜出血，雙側
    胸腔穿刺併發血胸，六處背部穿刺傷，右下肢無力。」、「
    （問：警方所調甲○○之口卡片經你指認是否為對方三人之
    其中一人？他有無毆打你？）是甲○○持不明兇器殺傷我的
    。」等語（見八十九年度偵字第七五一一號卷第十三頁背面
    至第十四頁）；告訴人庚○○於偵查中稱：「（問：是何人
    砍傷你們？）五人，甲○○有拿刀砍我。」等語（見八十九
    年度偵字第七五一一號卷第九三頁）；告訴人庚○○於原審
    稱：「（問：甲○○是否有在場打架？）有，他當時拿刀子
    刺我背後，我有看到，另外有壹個人拉我頭髮。」等語（見
    原審卷一第五二頁）；告訴人庚○○於本院前審稱：「（問
    ：你於警訊中說遭三名不詳姓名的男子持不明兇器（註：筆
    錄漏載『殺』）你，又說你走出包廂，還沒說話就被穿白色
    上衣的男子用腳踢了肚子倒在地上，被三名男子打了一、二
    分鐘，然後一名男子持不明兇器刺你背部以及腿部，後來其
    中一人說快走他們就離開了，為何與申○○說他有看到一人
    抓住你的頭髮，並沒有看到甲○○不同，而且他們既然馬上
    離開，為何他們又去砍其他的被害人？）我只知道，我倒在
    地上後，被告往我的大腿刺了我一刀。」等語（見本院前審
    九十年度上訴字第二二三四號卷第七六至七七頁）；證人庚○○於本院證稱：「（問：你當天是否確實被在場被告砍殺
    ？請當庭指認）確實是被告，沒有錯。」、「（問：你腹部
    傷是何人刺傷你的？）是被告從我背後刺傷的。」、「（問
    ：你胸腔的傷何來？）當時有另一個拉我頭髮的人也有拿兇
    器，我不知道何人刺傷我的。我要躺下去地上時有看到被告
    拿兇器，從我前面走過去。」、「（問：是否看到被告刺傷
    你？）我要躺下地上時看到被告有拿兇器，被告從我前面走
    過去，我認為是被告殺我的。」、「（問：有看到被告再去
    殺傷何人？）沒有，我只看到被告從我旁邊走過去。」、「
    （問：一開始你如何被殺傷？）有一個人拉我頭髮，把我頭
    往下壓，所以我沒有看到何人做的，我頭壓往地面所以我沒
    有看到人。」、「（問：稱被告拿刀，被告刺你幾刀？）有
    兩個人打我，所以我不知道，我感覺背部有被刺，我不知道
    被告刺我幾刀。」等語（見本院卷第一八０至一八一頁）。
    又告訴人辛○○於本院前審稱：被告當時不是穿白上衣等語
    （見本院前審九十年度上訴字第二二三四號卷第七六頁），
    而依證人庚○○於警詢中之證述，證人庚○○甫離開六０一
    包廂後，即為一名穿白色上衣之男子打倒在地，而經本院勘
    驗扣案下白上藍貼有標籤「ＳＯＮＹ─ＶＨＳ」之錄影帶，
    被告於案發當晚係穿深色衣服、褲子，被告於受傷後，被一
    名穿著深色衣服的人攙扶出去，後面跟著二個男子，一個男
    子穿著白色外套戴著鴨舌帽，另一個男子穿全身白色衣服（
    見本院卷第九七頁），足認當晚用腳踢證人庚○○肚子之人
    並非被告。又證人庚○○於本院前審稱：「我只知道，我倒
    在地上後，被告往我的大腿刺了我一刀。」等語，於本院則
    證稱：伊腹部的傷是被告從伊背後刺傷的等語，是關於被告
    刺傷庚○○身體何處之部位，證人庚○○前後所證並不相同
    。另依證人庚○○於警詢中之證詞，證人庚○○遭一名穿白
    色上衣之男子打倒在地，並被他人抓住頭髮控制行動，由另
    一名男子持不明凶器刺其背部及胸部，參諸證人庚○○於本
    院證稱：伊要躺下地上時看到被告有拿兇器，被告從伊前面
    走過去，伊認為是被告殺伊的。當時有一個人拉伊頭髮，把
    伊頭往下壓，所以伊沒有看到何人做的等語，足認證人庚○○並未親眼目睹被告持刀將其刺傷，證人庚○○陳稱係於倒
    在地上時，看見被告從其前面走過，才主觀上認定係遭被告
    刺傷，堪認證人庚○○指訴被告將其刺傷之情節，係屬個人
    臆測之詞，自不得作為認定被告有罪之證據。
  (二)證人即告訴人辛○○於警詢中證稱：「（問：你於何時？何
    地？發生何事？請詳述之。）我於八十九年二月七日二十時
    左右，與午○○一起前往豐原市○○○街二十八號閤家歡Ｋ
    ＴＶ六○一包廂內唱歌，慶祝我哥哥庚○○生日，因辰○○
    告訴我哥哥，他的女朋友己○○遭二名不詳姓名男子搭訕，
    於是在八十九年二月七日二十三時十五分時，我就和我哥哥
    庚○○及寅○○、辰○○、戊○○等人走出包廂欲了解情況
    ，一走出包廂約三、四步路便遇上對方，我哥還未說話就被
    一名穿著白色上衣之男子用腳踢倒，之後便打了起來，隨後
    我即遭著白色上衣、褲子之男子刺傷我的喉嚨及背部。對方
    見我們受傷便走了。」、「（問：警方所調口卡片甲○○經
    你指認案發時是否在場？有無毆打你？或別人？）警方所調
    口卡片甲○○經我指認案發時有在場和我們打架。甲○○有
    以拳頭打我胸部及右臉。以我被刺受傷，詳情我都沒看到。
    」等語（見八十九年度偵字第七五一一號卷第十五頁背面至
    第十六頁）；告訴人辛○○於偵查中陳稱：「（問：是何人
    砍傷你們？）五人，甲○○有拿刀砍我。」等語（見八十九
    年度偵字第七五一一號卷第九三頁）；告訴人辛○○於原審
    稱：「（問：甲○○是否有在場打架？）我出來的時候有看
    到他在刺我哥哥庚○○。」、「（問：用什麼刺？）大概拿
    十五公分的刀子刺我哥哥。」、「（問：有多少人在打？）
    對方有四、五個人，我當時跟另外壹個人在打，刺我哥哥的
    人之前也有刺我一刀，刺我左臂，我們兩個當時只是出來看
    ，都沒有拿東西。」等語（見原審卷一第五二頁）；告訴人
    辛○○於本院前審稱：「（問：你於警訊中說你是被壹個穿
    白色上衣、褲子的男子刺傷，被告當時是否穿白上衣？）不
    是，但我發現自己身上有很多傷口，被告有砍到我。」、「
    （問：你所說的白色上衣的男子刺傷你的喉嚨以及背部，據
    你所提之診斷書上所載與你所受的傷符合，顯然只有壹個人
    砍你，你有何意見？）我是正面與穿白色上衣的人對打，他
    不可能砍到我的背部。」、「（問：你確實有目睹被告拿刀
    刺庚○○？）有的。」、「（問：庚○○倒地後也是被告拿
    刀刺他的？）我看不太清楚。」、「（問：你看到他拿刀刺
    是什麼情形？）我哥哥頭髮被拉住，甲○○由後面拿刀刺向
    庚○○，庚○○就倒地，然後我就不清楚了。」等語（見本
    院前審九十年度上訴字第二二三四號卷第七六頁、第八三頁
    ）。依證人辛○○前揭證述之內容，證人辛○○於警詢中證
    稱其遭穿著白色上衣、褲子之男子刺傷喉嚨及背部，並未證
    述被告有持刀將其和庚○○刺傷，惟證人辛○○於偵查、原
    審及本院前審改稱被告有持刀將其刺傷，證人辛○○於原審
    及本院前審稱被告有持刀刺傷庚○○，足認證人辛○○前後
    證述互不相符，而本件並無其他證人目擊被告有刺傷辛○○
    之行為，證人辛○○之前所證是否屬實即有疑問。又告訴人
    辛○○於本院準備程序時稱：「（問：被何人打傷？）我被
    戴鴨舌帽的人打傷的。」、「（問：看到被告甲○○打人？
    ）我看到有人拉告訴人庚○○頭髮，另一個人從後面打他，
    距離我有一段，所以我看不清楚是否是被告甲○○從後面打
    告訴人庚○○。」等語（見本院卷第九八頁背面）；證人辛○○於本院審理中證稱：「（問：在警局警方是否調被告甲○○口卡片給你指認過？）沒有。」、「（問：後來警察找
    你做過筆錄？）在醫院中我有作筆錄，警察有拿被告甲○○
    口卡給我指認。」、「（問：你當時被打，你記得幾個人打
    你？）我從包廂出來時就有一個人打我。」、「（問：打你
    的人是否被告甲○○？）不是。」、「（問：被告甲○○有
    沒有打你？）那時太暗了，我看不清楚，我不記得了。」、
    「（問：是否肯定被告甲○○殺你哥哥或是殺你？）我不太
    能肯定。」、「（問：是否能肯定打你的人是何人？）我沒
    有辦法肯定。」、「（問：你看到被告甲○○打何人？）當
    時我看不到臉孔，所以我看不清楚。」、「（問：何以你在
    警詢稱被告甲○○用拳頭打你胸部與右臉？提示偵查卷第十
    五頁反面）打我的人，是壹個略胖中等身材的人打我的。」
    、「（問：何以警詢中指認是被告甲○○打你？）在警察局
    警察是給我看照片，並沒有讓我指認本人，當時警察是拿監
    視錄影帶中拍攝被告被扶出去的照片給我看，當時很亂，所
    以我才指認被告。」等語（見本院卷第一三０至一三一頁）
    ，依證人辛○○於本院所為之證述，其並無法肯定被告即係
    刺傷其和庚○○之人，且證人辛○○於警詢中亦未當場指認
    被告，其之前所為不利於被告之證詞既有瑕疵，自難予採信
    。
  (三)證人即告訴人辰○○於警詢中證述：「（問：你於何時？何
    地？發生何事？請詳述之。）我於八十九年二月七日二十時
    許，前往豐原市○○○街二十八號閤家歡ＫＴＶ六○一包廂
    內唱歌，直到八十九年二月七日二十三時左右和己○○與丑
    ○○一起出包廂打公用電話，打好之後要返回包廂前遇到三
    名男子向己○○搭訕，要強邀己○○前往他們的包廂內唱歌
    ，己○○稱不認識對方，我就說己○○不認識你們，你們還
    要找她唱歌，對方問我說是否為己○○之男友，我稱不是，
    是朋友，我就將己○○、丑○○帶回包廂內，我就將情況告
    訴庚○○，之後我和庚○○、辛○○及戊○○、寅○○、申
    ○○、丙○○、午○○等人就走出包廂，一走出包廂就遭對
    方持不明兇器刺傷。我遭刺傷後倒地，之後的事情我就不知
    道。」、「（問：你是否知道是何人刺傷你的？持何兇器？
    ）我不知道，持不明兇器，約一尺長左右。」、「（問：警
    方所調甲○○之口卡片，經你指認是否為刺傷你之人？）是
    的，就是甲○○持不明器械刺傷我的。」等語（見八十九年
    度偵字第七五一一號卷第十七頁背面至第十八頁）；告訴人
    辰○○於偵查中陳稱：「（問：是何人砍傷你們？）四、五
    人，王（甲○○）有砍我四、五刀。」等語（見八十九年度
    偵字第七五一一號卷第九三頁正面）；告訴人辰○○於原審
    稱：「（問：有多少人在打？）當時我出去的時候庚○○兄
    弟已經被四、五個人圍毆，只有三、四個人有拿刀，我有看
    到甲○○拿刀刺庚○○，我要過去的時候，被兩個人架走，
    有壹個人從我背部刺我一刀，我倒地的時候有看到他拿刀子
    ，至於是否是甲○○刺我的我不確定。」等語（見原審卷一
    第五二頁至第五三頁）。依證人辰○○前揭證述之內容，證
    人辰○○於警詢中並未證述其有目睹庚○○、辛○○遭被告
    刺傷之情形，於原審則改稱有看到被告拿刀刺傷庚○○，其
    所為之證述已有所出入；又證人辰○○於警詢中證稱：伊走
    出包廂就遭對方持不明兇器刺傷倒地，之後的事情伊就不知
    道等語，證人辰○○如果走出包廂即被刺傷倒地，對之後發
    生的事情不清楚，其又如何能夠看到庚○○遭被告刺傷之情
    形？另證人辰○○於警詢中先則證稱不知何人持兇器將其刺
    傷，繼之依警方提供被告之口卡片，指認被告即是將其刺傷
    之人，其於警詢中所為之指證是否屬實亦有可疑；再參諸證
    人辰○○於原審亦無法確定被告是否即為將其刺傷之人，且
    本件並無其他證人目擊指證被告有刺傷辰○○之行為，足認
    證人辰○○之前所為不利於被告之證述，其所證前後不一，
    尚難遽信，自無從認定被告有刺傷庚○○、辰○○之行為。
  (四)證人即告訴人戊○○於警詢中證稱：「（問：你於何時？何
    地？發生何事？請詳述之。）我於八十九年二月七日二十三
    時許到達豐原市○○○街二十八號閤家歡ＫＴＶ六○一包廂
    內唱歌，到了八十九年二月七日二十三時十五分時，我們包
    廂內約六、七人一直走出包廂，我好奇也跟著出去，但一出
    去，便遭五個男子毆打，然後有三名男子抓住我，然後由一
    名頭髮中分之男子持彈簧刀刺傷我的腹部一刀、後腰部一刀
    、左大腿一刀、背部一刀、左腋下二刀、右手腕一刀、屁股
    三刀，之後便走了。」、「（問：警方所調口卡上之甲○○
    ，你是否認識？是否為當時刺傷你之人？）我不認識甲○○
    。甲○○沒有刺傷我，但是甲○○有抓住我讓另一名頭髮中
    分之男子刺傷我。」等語（見八十九年度偵字第七五一一號
    卷第二十頁背面）；告訴人戊○○於偵查中陳稱：「（問：
    是何人砍傷你們？）四、五人，王（甲○○）也有砍我一刀
    。」等語（見八十九年度偵字第七五一一號卷第九三頁）；
    證人戊○○於原審具結證稱：「（問：甲○○在打架的時候
    在做什麼？）他跟我們這一群的人在打，因為我站在亮處有
    看到他，我有被他攻擊，我走出去包廂後，就看到已經有人
    打架了，我出去看情況，就被他拉去打了。」、「（問：他
    打你的時候有無其他人打你？）有，他們那夥大概有四、五
    個人，我被兩人抓住，甲○○是正面拿刀子刺我腹部、背部
    及手。」、「（問：還有誰拿刀子？）印象中有三個人有拿
    刀子。」、「（問：拿多長的刀子？）約二十公分。」等語
    （見原審卷一第六五至六六頁）。依證人戊○○前揭證述之
    內容，證人戊○○於警詢中證稱：被告沒有刺傷伊，被告是
    抓住伊讓另一名頭髮中分之男子將伊刺傷等語，於原審則改
    稱：是由其他二人將伊抓住，被告持刀刺傷伊腹部、背部及
    手等語，足認證人戊○○對於被告有無持刀將其刺傷之情節
    ，所證前後不一，難予採信，自無從認定被告有刺傷戊○○
    之行為。
  (五)證人即告訴人寅○○於警詢中證稱：「（問：你於何時？何
    地？發生何事？請詳述之。）我於八十九年二月七日二十時
    許左右，因庚○○生日邀我前往豐原市○○○街二十八號閤
    家歡ＫＴＶ六○一號包廂內唱歌慶祝，直到八十九年二月七
    日二十三時許因肚子餓，欲走出包廂前往櫃台買泡麵吃，但
    一走出廂房，便發現戊○○及辰○○倒在地上，而庚○○正
    被兩名不詳姓名男子抓住，而由另一名男子（身高約１７０
    公分、中等身材、臉圓、短髮。）持不明兇器刺傷，而該名
    男子一見到我走出廂房便過來朝我的右前胸皮膚刺了一下，
    我叫他們不要再打了，隨後我便走回包廂內告訴包廂內的人
    不要出來，約十分鐘後才出來察看，並通知救護車將傷者送
    醫。」、「（問：警方所調甲○○口卡片經你指認是否為刺
    傷你或庚○○的歹徒？）是的，就是甲○○持不明兇器刺傷
    我和庚○○，而戊○○及辰○○我沒有看到是何人刺傷。」
    等語（見八十九年度偵字第七五一一號卷第二二頁背面）；
    告訴人寅○○於偵查中陳稱：「（問：是何人砍傷你們？）
    至少三人，王（甲○○）也有砍我一刀。」等語（見八十九
    年度偵字第七五一一號卷第九三頁背面）；告訴人寅○○於
    本院前審稱：「（問：八十九年二月七日下午十一時左右，
    在豐原市○○○街闔家歡ＫＴＶ是何人刺傷你的？）是在庭
    的被告刺傷我的，他從我的面前砍下去。」、「（問：當時
    你與何人在一起？）我一人走出包廂，被告就砍我，然後我
    又走入包廂。」、「（問：當時被告穿什麼衣服？）沒有印
    象。」、「（問：其他人被砍，你有無看到？）有的，我出
    去也有看到被告拿刀砍庚○○，還有壹個穿白色衣服的人抓
    住庚○○的頭髮，被告砍他，接著被告就砍我了，然後我就
    進去了。」等語（見本院前審九十年度上訴字第二二三四號
    卷第一一一至一一二頁）。查證人庚○○於警詢及本院前審
    證稱其遭三名男子毆打砍傷等語，而證人寅○○於警詢中則
    證稱庚○○遭二名男子抓住、由另一名男子將庚○○刺傷，
    是關於究竟有幾人抓住並毆打庚○○，證人庚○○、寅○○
    所證並不相符；又證人寅○○於警詢中稱有二名男子抓住庚○○，於本院前審則稱有一名穿白色衣服的人抓住庚○○的
    頭髮，證人寅○○前後之證述亦有出入；另證人寅○○於警
    詢中雖有依警員所提供被告之照片指認於案發當日持不明兇
    器刺傷其和庚○○之人即為被告等語（見八十九年偵七五一
    一號卷第二二頁背面、第七０頁），惟查，證人寅○○於警
    詢中係指認被告之口卡片，而該口卡片係被告於八十七年一
    月二十三日換發身分證時之照片（見八十九年偵七五一一號
    卷第七一頁被告口卡片記事欄註記之資料），足認證人寅○○於警詢中並未經其當面指認被告，證人寅○○於警詢所為
    之指證是否屬實即有可疑之處；又證人寅○○於本院前審雖
    指訴被告持刀刺傷庚○○後，繼之即將其刺傷等語，惟證人
    庚○○於本院審理中證稱其並未看到被告再去殺傷何人等語
    （見本院卷第一八０頁背面），核與證人寅○○此部分所證
    亦有不符；另證人寅○○於警詢中雖具體描述持刀行兇之人
    之身高、體型，惟於本院前審對於被告當時身穿何種服裝，
    則稱「沒有印象」等語（見本院前審九十年度上訴字第二二
    三四號卷第一一一頁），足認證人寅○○所證尚有可疑之處
    ，自不能僅以警員提出被告口卡片之照片供證人寅○○指認
    ，即遽認被告有持刀刺傷寅○○之行為。
  (六)證人即告訴人鐘偉倫（起訴書誤載為申○○）於警詢中證稱
    ：「（問：你於何時？何地？發生何事？請詳述之。）我於
    八十九年二月七日二十二時三十分前往豐原市○○里○○○
    街二十八號閤家歡ＫＴＶ六○一包廂內唱歌慶祝庚○○生日
    ，直到八十九年二月七日二十三時許看到包廂內的人走出去
    ，我也跟著走出去，一出包廂我就被人刺了一刀，我然後就
    跑到樹旁躲著，約三分鐘後我出來看見戊○○、辛○○倒在
    地上，他們被何人刺傷，我不知道。」、「（問：警方所調
    出之口卡片（甲○○），經你指認是否為刺傷你之人？）我
    不確定。」等語（見八十九年度偵字第七五一一號卷第二十
    四頁）；告訴人鐘偉倫於原審稱：「（問：有多少人在打？
    ）在包廂唱歌的時候發現唱歌的人很少，我就想要出來看看
    ，我從包廂出來的時候，就發現有壹個人過來從我的右腹部
    刺我一刀，這個人不是甲○○，我被刺後就跑到樹下躲起來
    ，我有看到壹個人抓著庚○○的頭髮，沒有看到甲○○。」
    等語（見原審卷一第五三頁）等語；證人鐘偉倫於本院前審
    具結證稱：「（問：甲○○有無持刀砍你或你的朋友？）事
    後我聽庚○○說甲○○有持刀砍他，我並沒有看到。」、「
    （問：何人刺傷你的？）當時暗暗的我沒有看清楚，可以確
    定不是甲○○砍我。」、「（問：對你於警訊中及原審中所
    言有何意見？）（朗讀筆錄並告以要旨）沒有意見。」、「
    （問：你有看到甲○○有拿武器？）沒有，我只有看到刺我
    的人有拿武器。」等語（見本院前審九十年度上訴字第二二
    三四號卷第一六五頁及其背面）。依證人鐘偉倫前揭證述之
    內容，其並未看到戊○○、辛○○、庚○○係遭何人刺傷，
    被告亦未刺傷鐘偉倫；又證人鐘偉倫於本院前審證稱其並未
    看到被告有拿武器，於原審陳稱其有看到一個人抓著庚○○
    的頭髮，沒有看到被告有在現場等語，足認被告並非刺傷庚○○或鐘偉倫之人。
  (七)證人即告訴人丁○○於警詢中證述：「（問：你於何時？何
    地？與何人？發生何事？請詳述之。）我於八十九年二月七
    日二十時三十分時，與巳○○前往豐原市○○○街二十八號
    閤家歡ＫＴＶ六○一包廂唱歌，直到八十九年二月七日二十
    三時十五分左右，遭四名不詳姓名男子闖進包廂內持開山刀
    砍我們包廂之男孩子，我及庚○○、辛○○三人受傷，另外
    有五人受傷，但我不認識。隨即由巳○○打電話報警及叫救
    護車將傷者送醫急救。」、「（問：該四名男子你們是否認
    識？特徵及大約年齡為何？）我們均不認識該四名男子。四
    人之身高約１６５公分左右，大概二十歲左右、一人穿白色
    外套、黑色長褲、中等身材，一人戴白色帽子、微胖、白色
    外套、藍黑色長褲，另外兩人特徵不詳。」、「（問：甲○○有無毆打或砍殺你？有無毆打你的朋友？甲○○有無攜帶
    兇器？）沒有。我不太了解。我不知道。」等語（見八十九
    年度偵字第七五一一號卷第二六頁背面、第二八頁背面）；
    告訴人丁○○於偵查中陳稱：「（問：是何人砍傷你們？）
    五人，我有被砍，不是王（甲○○）砍的。」等語（見八十
    九年度偵字第七五一一號卷第九三頁）；告訴人丁○○於原
    審與巳○○共同陳稱：「我和巳○○出來，看到對方四個男
    生，壹個女生，有兩個拿刀，看到人就砍，甲○○是其中拿
    刀子的人之一，庚○○兩兄弟已經躺在地上，我當時要過去
    ，就有人持刀刺丁○○左手臂。」等語（見原審卷一第五三
    頁）；告訴人丁○○於原審另陳稱：「（問：當時有無受傷
    ？）有，左手臂受傷，我是被開山刀砍傷的。」、「（問：
    被誰打得？）甲○○同一夥的人，不是甲○○。」、「（問
    ：當時有無看到甲○○？）沒有。」等語（見原審卷二第一
    六六頁）；告訴人丁○○於本院前審稱：「（問：當天你有
    無目睹被告持刀砍你們或是其他人？）我只看到他砍庚○○
    ，當時我也被他們那一夥人砍到我的左手，出去時庚○○就
    已經被砍了。」、「（問：你看到的情形如何？）我出去看
    到庚○○被砍，當時有人抓住庚○○，被告拿刀捅庚○○，
    我要跑我也被他們砍了，我就跑到旁邊去了。」、「（問：
    現場當時有幾人？）我有看到有四人。」、「（問：是否都
    有拿刀？）只有壹支刀，是被告拿的。」、「（問：只有一
    把刀，為何你說你在跑時被砍了？）我不知道是被什麼東西
    劃到。」、「（問：當時被告穿何種衣服？何顏色的衣服？
    ）我沒有印象。」等語（見本院前審九十年度上訴字第二二
    三四號卷第一一二至一一三頁）。依證人丁○○前揭證述之
    內容，證人丁○○於警詢中證稱遭四名不詳姓名男子闖進包
    廂內持開山刀將其與庚○○、辛○○等人砍傷，惟關於本案
    發生鬥毆之場所係在六０一包廂外面，業據證人己○○、被
    害人庚○○、辛○○、丁○○、證人池錦淼於原審分別陳述
    或證述屬實（見原審卷二第一六四、一六五頁、原審卷一第
    八八頁），是證人丁○○於警詢中證述係在包廂內被砍傷等
    情，已與事實有所不符；又證人丁○○於警詢中證稱：被告
    並未將其砍傷，不了解被告有無砍傷其他人、不知道被告有
    無攜帶兇器等語，證人丁○○於原審並未供述其有看到被告
    持刀刺傷庚○○之過程，於本院前審則改稱有看到被告持刀
    砍傷庚○○，足認證人丁○○有無於鬥毆現場看到被告、被
    告手上是否有持刀刺傷庚○○等情節，證人丁○○所證前後
    矛盾，自難依據證人丁○○之證詞認定被告有持刀刺傷丁○○或庚○○之行為。
  (八)證人子○○於警詢中證述：「（問：當時經過情形詳述？）
    八十九年二月七日二十三時許，我與朋友約十幾人在閤家歡
    ＫＴＶ六○一包廂內唱歌，當時同包廂內的兩名女孩從外面
    進來告訴庚○○說外面有人要搭訕她們，我看見庚○○沒有
    反應，就繼續坐著，大約在二十三時十五分左右，有人要從
    包廂內出去，當他一開門就遭不明身份男子持匕首向他猛刺
    ，這時包廂內的人就往外衝，我也不例外，當我衝出包廂後
    見到一名男子手持匕首見到人就殺，於是我再進入包廂欲找
    東西去幫忙時被我女朋友阻止了。」、「（問：當時行兇的
    共幾人？你是否認識？）共有四個人，都不認識。」、「（
    問：該四名男子特徵為何？有無人員受傷？傷勢如何？）我
    只記得其中一名身穿白色衣褲約１６０公分、戴鴨舌帽，其
    餘因現場混亂，記不清楚。對方有一人受傷。頭部受傷。甲○○、男、５５‧０７‧２２生、Ｚ000000000，
    住台中縣神岡鄉○○路２２７之２號。」、「（問：目前在
    榮總６３１７號病房之甲○○是否是行兇者之一（錄影帶內
    亦有）你是否能指證或指認？）行兇現場混亂未看清楚，但
    錄影帶內見其與行兇之兇手一同離去。」等語（見八十九年
    度偵字第七五一一號卷第二九頁背面至第三十頁）。查證人
    庚○○於警詢中證稱：「一走出包廂約三、四步路便遇上對
    方，我還未說話就被一名穿著白色上衣之男子用腳踢到我的
    肚子，因很痛所以倒在地上，之後，便被他們三人打，打了
    約一、二分鐘便被一人抓住我的頭髮控制行動而另一名男子
    則持不明凶器猛刺我的背部及胸部，然後他們其中一人叫說
    快走，他們就離開了。」等語（見八十九年度偵字第七五一
    一號卷第十三頁背面）；告訴人庚○○於原審稱：「（問：
    甲○○是否有在場打架？）有，他當時拿刀子刺我背後，我
    有看到，另外有壹個人拉我頭髮。」等語（見原審卷一第五
    二頁），核證人庚○○證述其遭人刺傷之情節，與證人子○○於警詢中證述之內容並不相同，是證人子○○於警詢中之
    證詞是否與實情相符，即有可疑。又證人子○○於警詢中既
    證稱其並未看清楚被告是否即為行兇之人，自難僅因監視錄
    影帶中有被告與其他行兇之人一同離去之畫面，即據此推論
    被告亦有參與鬥毆之行為，是依證人子○○於警詢中之證詞
    亦無法據為不利於被告認定之依據。又證人子○○經本院合
    法傳喚未到庭應訊，本院囑託警方拘提結果，亦無法拘提到
    案，有臺中縣警察局東勢分局拘提事項回覆表一件在卷為憑
    （見本院卷第一八八至一九一頁），而證人子○○於九十六
    年二月二十二日出境後即未再入境，此有證人子○○之入出
    境資訊連結作業附卷可稽（見本院卷第一七五頁、第一九四
    頁），因證人子○○已出境，自無從再按址傳喚其到院訊問
    ，且證人子○○於警詢中證稱其並未看清楚被告是否即為行
    兇之人，本院認亦無再予訊問之必要，併此敘明。
  (九)證人巳○○於警詢中證稱：「（問：當時情形請詳述？）八
    十九年二月七日二十三時許，我與朋友約十幾人在閤家歡Ｋ
    ＴＶ六○一包廂內唱歌，當時同包廂內的兩名女孩從外面進
    來後告訴庚○○說外面有人要搭訕他們，我看見庚○○沒有
    反應，就繼續唱歌，大約在二十三時十五分的時候，有人要
    從包廂內出去，當他一開門就遭不明身份的男子持匕首向他
    猛刺，這時候（註：筆錄誤載為「麼」）包廂內的人就往外
    衝，我也不例外，當我衝出包廂後見到一名男子手拿匕首見
    到人就殺，於是我再進入包廂找東西要出去幫忙我朋友，當
    我找到東西再出去時，已不見該名男子。」、「（問：當時
    行兇的共幾人？你是否認識？）有四個人，都不認識。」、
    「（問：甲○○有無毆打或砍殺你？或你的朋友？甲○○有
    無攜帶兇器？）沒有。有打我的朋友，但現場很混亂，我不
    知道誰被打。我不了解甲○○有無攜帶凶器。」等語（見八
    十九年度偵字第七五一一號卷第三一頁、第三三頁背面）；
    證人巳○○於本院前審具結證稱：「（問：當時你有無目睹
    被告拿刀刺庚○○？）我有看到被告持刀去刺庚○○，因為
    庚○○當時被人家抓住。」、「（問：為何你在警訊、原審
    所說的不一樣？）（朗讀筆錄並告以要旨）事情過了那麼久
    了，我已不清楚了，我知道現場甲○○有在場。」等語（見
    本院前審九十年度上訴字第二二三四號卷第一一五頁）。依
    證人巳○○前揭證述之內容，證人巳○○於警詢中證稱不知
    道誰被打、不了解被告有無攜帶凶器等語，於本院前審則改
    稱有看到被告持刀去刺庚○○等語，嗣於本院前審經詰問何
    以前後證述之內容不同，則改稱已記不清楚，足認證人巳○○所證前後不符，難予採取。又證人巳○○於本院審理中證
    稱：「（問：案發當日你有無受傷？）沒有。」、「（問：
    你有沒有看到辛○○被打？）七、八年前的事，我記不清楚
    了。」、「（問：案發當日你有無看到在庭被告甲○○？）
    案發當時我還有印象，時間太久我忘記了。」、「（問：你
    之前警詢、偵查、審理陳述是否均實在？）案發當時陳述實
    在。」、「（問：案發時候八十九年記得比較清楚，還是現
    在記得比較清楚？）當然八十九年那時候記得比較清楚。」
    、「（問：當時你在警訊陳述是否實在？提示偵查卷三十一
    頁反面，並告以要旨）實在，當時陳述比較清楚。」、「（
    問：當時在地院作證時，為何你說『被告甲○○是其中拿刀
    子的人之一，庚○○兩兄弟已經躺在地上』，何以當時如此
    陳述？提示原審卷一第五三頁）時間已久，應該以警詢陳述
    比較真實。」、「（問：有沒有看到何人打庚○○兄弟？）
    沒有。」、「（問：有沒有看到打庚○○的人的特徵？）我
    不記得了。」、「（問：當時被告甲○○是否拿刀？有沒有
    打何人？）我不記得。」、「（問：記得當時被告甲○○是
    否受傷？）我忘記了。」等語（見本院卷第一三一至一三二
    頁），本案因距離時間已有七年之久，證人巳○○於本院證
    述因時間已久不復記憶等情，並不違背常情，是證人巳○○
    於本院所為之證述亦無法據為不利於被告認定之依據。
  (十)證人己○○於警詢中證述：「（問：你於何時？何地？與何
    人前往何處？做何事？當時情形如何？請詳述。）我於八十
    九年二月七日十九時，與我男朋友庚○○及丑○○、吳基廷
    、辰○○共五人前往豐原市○○○街二十八號閤家歡ＫＴＶ
    六○一包廂內唱歌，慶祝庚○○二十歲生日，直到八十九年
    二月七日二十三時許，我與丑○○、辰○○等三人往包廂外
    公用電話亭打電話時遭兩名不詳姓名男子與我搭訕，說好像
    在那裏見過我，其中一名戴帽子之男子隨即將與我搭訕之男
    子拉開，在拉開當時曾與辰○○談話，問辰○○是否為我的
    男朋友，辰○○回說不是，便互相瞪了一眼，隨後我與丑○○與辰○○便返回六○一包廂，而對方則回去二○二包廂。
    進去包廂之後辰○○就告訴庚○○說外面有人要和己○○搭
    訕，庚○○便說我們一起出去看看，約五、六人一起出去。
    我有一起出去，但一出包廂走沒多遠便遇見對方，對方約四
    、五人，雙方未發一言，對方馬上踢了庚○○一腳，庚○○
    跌倒在地，雙方便開始打架，場面混亂，我也跌倒在地，上
    面有人在打架我看不到現場情況，等到人群散開之後，我爬
    起來一看到地上有血，我往外走看見我男友躺在轉角的地上
    全身是血，一直問辛○○有沒有事，對方的人都跑掉了。只
    剩我們的人受傷留在現場。」、「（問：你有無見到對方的
    人持何種凶器？）我都沒有看到。」、「（問：案發當時甲○○是否為和你搭訕之人？）不是。」等語（見八十九年度
    偵字第七五一一號卷第三十四頁至第三十五頁正面、第三十
    六頁正面）；證人己○○於偵查中具結後證稱：「（問：當
    天是被幾人搭訕？）被二人搭訕，我不知道是那間包廂，但
    丑○○有看見是二○二號包廂。」、「（問：有看到是何人
    出手毆打庚○○等人？）沒有看到毆打當時的情形，但有看
    到與我搭訕同一批人過來，就開打了。」、「（問：甲○○
    有無在裡面？）無法確定。」等語（見八十九年度偵字第七
    五一一號卷第九一頁正面）；證人己○○於原審證稱：「（
    問：本案發生當時你出來看到這個場面是在哪一個位置？）
    在六零一（包廂）出來的包廂那裡，我是跟著庚○○出來。
    」、「（問：出來的時候有無看到甲○○？）當時我被絆倒
    ，我沒有看到甲○○在哪一個位置。」等語（見原審卷二第
    一六四、一六五頁）；證人己○○於本院前審證稱：「（問
    ：你有無看到被告甲○○有參與打架？）我沒有看到，但事
    後我看錄影帶上有參與毆打的人架著被告出去。」、「（問
    ：當時是何人駕著被告？提示照片）偵查卷第七十三頁照片
    上穿背心的人是他先跟我搭訕的。」等語（見本院前審九十
    年度上訴字第二二三四號卷第一三八至一三九頁）。依證人
    己○○前揭證述之內容，參諸證人辰○○於警詢中亦證稱與
    己○○搭訕之人並非被告（見八十九年偵字第七五一一號卷
    第十九頁），足見己○○係遭二名不詳姓名之男子搭訕，而
    該二名不詳姓名之男子於案發當晚係使用二○二包廂，被告
    並無與己○○搭訕，且證人己○○並未看到被告有參與鬥毆
    打架，而被告與其女友於案發當晚係使用二０六包廂，足證
    向己○○搭訕之不詳姓名之男子並非與被告一同前來ＫＴＶ
    消費之朋友，是依證人己○○之證詞並無法據為不利於被告
    之認定。
  (十一)證人丑○○於警詢中證述：「（問：當時情形請詳述？）八
    十九年二月七日二十三時許，我與朋友在閤家歡ＫＴＶ唱歌
    ，當時我與己○○、辰○○至外面打電話，我們正在講電話
    時，有兩位男子走來搭訕己○○，邀請她同去包廂唱歌，因
    我們不認識他，所以就回絕他，但其中辰○○一面走回包廂
    一面和對方互瞪而且口中唸唸有詞。在我們進入包廂後，辰
    ○○就向己○○的男朋友庚○○說明此事，並邀男伴要前去
    教訓對方，但他們出包廂走不到兩步就遭對方砍殺，我見事
    情不對欲出門時，丁○○跑回來關起門叫我不要出去，大約
    過一分鐘後我就出去，看見有人受傷躺在地上，然後我很緊
    張的找己○○，一直找到門口才發現己○○庚○○在一起，
    而庚○○已經受傷。」、「（問：對方共有幾人？特徵為何
    ？）在現場我只看見兩人，事後看錄影帶有五男一女。因為
    我不認識對方所以沒注意看。」等語（見八十九年度偵字第
    七五一一號卷第三十七頁背面）。依證人丑○○前揭證述之
    內容，其並未看見鬥毆之過程，亦未指證被告有參與鬥毆之
    行為，是依證人丑○○之證詞並無法據為不利於被告之認定
    。
  (十二)證人丙○○於警詢中證稱：「（問：你於何時？因何事？前
    往何處？發生何事？請述之。）我於八十九年二月七日十九
    時，因庚○○生日邀我前往豐原市○○○街二十八號閤家歡
    ＫＴＶ六○一包廂內唱歌。直到約二十三時左右，申○○打
    開門而遭兩名不詳男子持藍波刀進入，以藍波刀砍殺申○○
    ，致申○○右側腰部受傷，之後該兩名男子離去，我們包廂
    內之男子約十名追出，一追出發現他們又多了三人，總共五
    人，一起砍殺我們，致我們庚○○、申○○、辛○○、辰○○、丁○○、戊○○、子○○、午○○、寅○○等人受傷。
    」、「（問：警方所調口卡甲○○，請（註：筆錄誤載為『
    指』）你指認是否為持藍波刀砍殺申○○之人？）是的。」
    等語（見八十九年度偵字第七五一一號卷第四八頁背面）。
    惟告訴人鐘偉倫於原審陳稱：「我從包廂出來的時候，就發
    現有壹個人過來從我的右腹部刺我一刀，這個人不是甲○○
    ，我被刺後就跑到樹下躲起來，我有看到壹個人抓著庚○○
    的頭髮，沒有看到甲○○。」（見原審卷一第五三頁）等語
    ，證人鐘偉倫於本院前審證稱：「（問：何人刺傷你的？）
    當時暗暗的我沒有看清楚，可以確定不是甲○○砍我。」、
    「（問：你有看到甲○○有拿武器？）沒有，我只有看到刺
    我的人有拿武器。」（見本院前審九十年度上訴字第二二三
    四號卷第一六五頁及其背面），足認證人丙○○證述其目擊
    被告闖入包廂內持藍波刀砍傷鐘偉倫，核與證人鐘偉倫明確
    證述其並非遭被告砍傷、被告並未拿兇器等情節完全不同，
    且證人鐘偉倫既已明確證述被告並非將其砍傷之人，證人丙○○所證顯與事實不符，自難僅以證人丙○○於警詢中之證
    詞據為不利於被告之認定。又證人丙○○於本院證稱：「（
    問：發生糾紛打架的原因？）我現在已經忘記了。」、「（
    問：警訊當日警察是拿口卡給你辨識，你是否看到嫌犯本人
    ？）我忘記了。」、「（問：請你當庭指認，砍殺申○○的
    人，是否就是在庭被告？）我忘記了，時間太久了。」、「
    （問：你當天是否看到申○○被砍殺情形？）我忘記了。時
    間太久了。」、「（問：你在警訊是否陳述兩個人拿藍波刀
    砍殺申○○？）我忘記了。」、「（問：你當晚在「閤家歡
    」庭園式ＫＴＶ有沒有看到在庭被告本人？）有。」、「（
    問：你看到被告，被告當時做何事情？）忘記了。我想不起
    來。」、「（問：當天看到被告，被告手上拿何東西傷害別
    人？）我想不起來。時間太久。」、「（問：有沒有看到同
    去的庚○○、辛○○等人是被被告持刀傷害？）我想不起來
    。」、「（問：你當天有無看到被告持藍波刀或其他兇器？
    ）想不起來。」、「（問：對方共有幾個人砍你們？）有五
    個人，被告是其中一個人。」、「（問：剛剛稱不記得被告
    持兇器傷害他人，現在又稱被告是砍你們五個人其中之一；
    何以前後陳述不一？）我想不起來。」、「（問：記得被告
    打傷你們這邊的哪一個人？）事情太久我忘記了。」等語（
    見本院卷第一七八至一七九頁背面），本案因距離時間已有
    七年之久，證人丙○○於本院證述因時間已久不復記憶等情
    ，並不違背常情，是證人丙○○於本院所為之證述亦無法據
    為不利於被告認定之依據。
  (十三)證人午○○於警詢中證稱：「（問：你為何遭人刺傷？有無
    與人結怨？何種凶器？兇手特徵？）因為我見同行的朋友被
    刺要架開兩方而遭對方刺傷後背，未與人結怨，拿類似匕首
    的刀子，凶手戴帽子、穿風衣，約１７５公分，身材高瘦，
    當時極為混亂並未看清兇手，人數約四、五人。」、「（問
    ：目前在榮總６３１７病房之甲○○是否是行兇之同夥（錄
    影帶內亦有）你是否能指證願指認？）行兇現場未看清楚，
    但錄影帶內見其與行兇之兇手一同離去。」等語（見八十九
    年度偵字第七五一一號卷第五七頁背面至第五八頁）；證人
    午○○於偵查中陳稱：「（問：有無持酒瓶刺甲○○？）當
    天是庚○○生日一起去唱歌，案發時庚○○等人先出去，我
    跟在他們後面出來，看到他們開打，我就回包廂叫子○○、
    丙○○出來幫忙，出來後看到一位穿風衣的砍傷戊○○，我
    就過去抱住穿風衣的人，後來我也被砍一刀，我就跑去躲起
    來。」、「（問：是何人砍傷你們？）二人，我被砍一刀，
    不知是何人砍的。」等語（見八十九年度偵字第七五一一號
    卷第九三頁）；證人午○○於原審陳稱：「（問：對檢察官
    起訴事實有何意見？）不是我刺的，當時我出去的時候，我
    看到壹個戴帽子穿風衣的人在刺我的朋友，即偵卷七十四頁
    中相片所示戴帽子穿風衣的人，我就跑過去抱住他，其中不
    詳的人就拿尖銳的東西刺我的背部，刺了之後我就跑到躲起
    來，我並沒有傷害甲○○。」、「（問：你有沒有看到甲○○在〈註：筆錄誤載為「再」〉打你的同伴？）我沒有看到
    他，因為他在庭院前面，我躲到庭院在後面沒有看過他。」
    、「我出來的時候我看到戊○○被偵卷七十四頁穿風衣戴帽
    子的人在刺戊○○，我就過去抱住穿風衣的人，就有一個人
    從我的背後刺了一刀，我就趕快跑去後躲起來，等到之後人
    都走了，．．．整個過程中我沒有看到甲○○。」等語（見
    原審卷一第二四頁．第一三五頁）；證人午○○於本院前審
    供稱：「（問：現場你有無目睹被告持刀砍傷庚○○等人？
    ）我沒有看到被告持刀砍人，我有看到他的同夥持刀砍人。
    」、「（問：你出去時庚○○是否已被砍？）我出去時看到
    戊○○被戴帽子的人砍，我就過去抱住刺他的人，然後我的
    後面就被刺了。」等語（見本院前審九十年度上訴字第二二
    三四號卷第一一三至一一五頁）。依證人午○○前揭證述之
    內容，證人午○○並未目睹被告有持刀砍傷他人之行為，證
    人午○○並非遭被告砍傷；又證人午○○證稱戊○○係遭穿
    風衣載帽子之男子砍傷，此與證人戊○○證稱其係遭一名頭
    髮中分之男子或被告砍傷等情，二者之證詞並不相同，惟證
    人午○○陳稱其並未看到被告持刀砍人，足徵被告並無傷害
    戊○○或午○○之行為。
  (十四)核前揭證人證述之內容，先後不一，且就對方之人數、幾人
    持刀、持何種刀械、殺人情節等，渠等之證述亦不相符，茲
    分敘如下：
  關於對方之人數部分：證人庚○○於警詢稱對方有三人；證
    人戊○○、丙○○於警詢、證人庚○○、辛○○、丁○○於
    偵查、證人巳○○於原審稱對方有五人；證人丁○○、子○○、巳○○於警詢、證人丁○○於本院前審稱對方有四人；
    證人己○○、午○○於警詢、證人辰○○於偵查、證人辛○○、辰○○、戊○○於原審稱對方有四、五人；證人巳○○
    、丁○○於原審稱對方有四男一女；證人丑○○於警詢稱：
    在現場我只看見兩人，事後看錄影帶有五男一女。
  關於持刀之人數部分：證人辰○○於原審稱有三、四人持刀
    ；證人戊○○於原審稱有三人持刀；證人丁○○、巳○○於
    原審稱對方有二人持刀；證人丁○○於本院前審稱僅被告一
    人持刀。
  關於所持兇器之種類部分：證人辛○○於原審稱係大概十五
    公分的刀子；證人戊○○於警詢中稱係彈簧刀；證人戊○○
    於原審稱係約二十公分的刀子；證人丙○○於警詢稱係藍波
    刀；證人午○○於警詢稱係類似匕首的刀子；證人子○○、
    巳○○於警詢稱係匕首；證人丁○○於警詢、偵查、原審、
    本院前審稱係開山刀。
  關於鬥毆之過程：證人庚○○、辛○○、己○○於警詢、證
    人己○○於原審、證人辛○○於本院稱：庚○○等人走出六
    ０一包廂後四、五步，於六０一包廂外鬥毆；證人辰○○、
    子○○、詹國章於警詢中稱：一開包廂門即被人襲擊；證人
    丁○○於警詢中稱：有四名男子闖進包廂內砍人；證人丙○○於警詢中稱：有二名男子闖入砍殺申○○，包廂內之男子
    約十人追出。
  依上開告訴人及證人等人之證詞，前後互有出入，此或係因
    當日鬥毆之情形混亂，各人所見所聞互不相同所致，惟亦有
    可能因當日鬥毆之情勢混亂，告訴人庚○○等人對被告所為
    之指訴，亦可能發生誤差。而本案警方於調查之初，以同一
    份被告口卡片之影本，提供予證人庚○○、辛○○、辰○○
    、寅○○、戊○○、丁○○、巳○○、丙○○等人指認，並
    由指認人於被告口卡片之影本上簽名（見八十九年偵字第七
    五一一號卷第七０、七一頁），惟證人庚○○、辛○○、辰
    ○○、寅○○、戊○○、丁○○、巳○○、丙○○間既屬朋
    友關係，渠等並未當面指認被告，而渠等之證詞既有前述之
    瑕疵，則渠等於警詢中之指認，實有合理懷疑是否可能受到
    其他人之影響而誤認實際行兇之人，因此，渠等於警詢中之
    指證並不足以據為認定被告犯罪之依據。
  (十五)扣案錄影帶經本院勘驗結果，共有二卷，其中一卷貼紅色標
    籤標示「ＳＯＮＹ120」，另一卷貼下白上藍標籤標示「Ｓ
    ＯＮＹＶＨＳ」，經本院於九十五年十一月十日勘驗下白上
    藍標籤之錄影帶結果，被告受傷後，由一名穿深色衣服男子
    攙扶出去，後面跟著二名男子穿著白色外套、其中一男子戴
    著帽子（如原審卷二第一三六頁編號一照片，時間約十秒）
    ，戴鴨舌帽穿白色外套男子又走入店內和池錦淼打招呼談一
    、二句話，當時被告之女友手拿外套（看不出手拿幾件外套
    ）走出店外（如原審卷二第一三六頁編號三照片，時間約四
    十秒），接著池錦淼往店內走進去，穿白色外套戴帽子男子
    接著和另一個穿著深色外套男子走出店外（以上勘驗內容見
    本院卷第八一頁背面）。另本院於九十五年十二月八日勘驗
    扣案下白上藍標籤ＳＯＮＹ─ＶＨＳ錄影帶結果，本捲錄影
    帶監視內容都是彩色，監視內容是從大門進入方向錄影，被
    告穿深色衣服、褲子，被告受傷後，被一名穿著深色衣服的
    人攙扶出去，後面跟著二個男子，一個男子穿著白色外套戴
    著鴨舌帽，另一個男子穿全身白色衣服的人（操作過程，因
    操作之替代役男張梓暘不慎按到錄影按鍵，將部分內容洗掉
    ，以上勘驗內容見本院卷第九七頁）。又本院勘驗前揭錄影
    帶時，被告走出ＫＴＶ後部分內容因操作過程不慎被洗掉，
    但該洗掉部分，如九十五年十一月十日勘驗結果第二段所示
    ，被告、告訴人午○○、告訴人丁○○、告訴人庚○○、告
    訴人辛○○及檢察官均表示無意見（見本院卷第九八頁）。
    再本院勘驗扣案紅色標籤ＳＯＮＹ─120錄影帶結果，該錄
    影帶是從櫃台內往外監視之錄影帶，係黑白錄影，而該錄影
    帶中，有一名穿白色外套（該外套是上面白色，下面藍色的
    外套）頭戴鴨舌帽之男子與二個男子一同進來，陪同之二個
    男子不是穿淺色衣服、都沒有戴帽子，戴鴨舌帽之男子與陪
    同進入男子向櫃台講話（如八十九年偵字第七五一一號卷內
    第七三頁所附照片），講了幾句話之後，其中一名男子向櫃
    台拿一瓶酒，戴鴨舌帽男子與陪同另二個男子走入店內等情
    ，有本院準備程序筆錄附卷為憑（見本院卷第九七頁）。又
    證人壬○○警員於本院到庭證稱：「（問：八十九年十一月
    四日臺中地院勘驗本件扣案現場錄影帶，你是否到庭協助勘
    驗？〈提示八十九年度訴字第二五二四號卷一第二二頁〉）
    有，我有到庭。該次扣案二捲錄影帶都有勘驗，櫃台監視錄
    影帶是黑白的，大門口的監視錄影帶是彩色的。」、「（問
    ：當時協助勘驗錄影帶內容為何？）當時勘驗櫃台黑白的監
    視錄影帶，有看到戴鴨舌帽男子與另二個男子一起進來，一
    個男子拿一罐酒離開，沒有看到被告甲○○與他們一起進來
    。另一捲大門口彩色監視錄影帶看到大門口的人進進出出，
    兩個不知名男子扶被告出來門口，後來被告甲○○女友，跟
    著出來，手拿著衣服。接下來被害人有的被抬出來，有的被
    攙扶出來，有的自己走出來。」、「（問：從勘驗錄影帶中
    ，看到係何人扶被告甲○○上計程車送醫院？）店外面情形
    監視錄影帶錄不到，所以看不到。」、「（問：被告甲○○
    女友拿著衣服，你看得出來拿幾件衣服？）我看不出來拿幾
    件衣服。」、「（問：九十年五月一日臺中地院勘驗本件扣
    案現場錄影帶，你是否到庭協助勘驗？〈提示八十九年度訴
    字第二五二四號卷二第八七頁〉）有，我有協助勘驗。」、
    「（問：當時協助勘驗錄影帶內容為何？）當時午○○先出
    來看救護車來了沒有，後來有一段時間沒有人跟出來，救護
    車來了之後，人才陸陸續續出來。這次也是勘驗彩色的錄影
    帶，當時是否有勘驗黑白的錄影帶我記不清楚。」、「（問
    ：警察局是否播放扣案二捲錄影帶給被告看？）我記得在警
    察局我有播放彩色的錄影帶給被告看，黑白的錄影帶有沒有
    播放我忘記了。」、「（問：之前在警察局你是否自己播放
    觀看過扣案之二捲錄影帶？）有。我看的與地院法官、鈞院
    受命法官勘驗結果相同，我都沒有看到被告與戴鴨舌帽及另
    二個不詳姓名的男子一起進來的畫面。」等語（見本院卷第
    一二七至一二八頁）。依前揭勘驗監視錄影帶之結果及證人
    壬○○警員之證詞，足認被告並無與穿白色外套頭戴鴨舌帽
    之男子及另二名男子一同進入闔家歡ＫＴＶ，堪認被告與穿
    白色外套頭戴鴨舌帽之男子及另二名男子係各自進入闔家歡
    ＫＴＶ。另被告於受傷後雖由穿深色衣服之男子扶持被告離
    開大廳至門口（見前揭勘驗內容，並參見原審卷二第一三六
    頁所附監視錄影帶翻拍之照片），證人乙○○於本院前審證
    稱係伊一人送被告就醫（見本院前審九十年度上訴字第二二
    三四號卷第八十頁），參諸告訴人午○○於本院準備程序中
    稱：「（問：依勘驗內容，你跑到門口看到什麼？）我看到
    全身穿白色衣服的人，與頭戴鴨舌帽穿上白下藍外套的人，
    坐同一台車離開。」、「（問：當時是否看到被告甲○○與
    戴鴨舌帽的男子坐同壹台車子離開？）沒有。」等語（見本
    院卷第九七頁背面），足徵該等不詳姓名之男子僅隨同被告
    走至闔家歡ＫＴＶ門口，之後並未與被告共同搭車離去，本
    件並無證據證明在場行兇者有一起送被告就醫之情事，被告
    辯稱出面調和而被刺傷眼睛等語，依社會常情，該等不詳姓
    名男子如果係行兇之人，則渠等原意係在教訓庚○○等人，
    見前來勸架之被告受傷，該等不詳姓名之男子撬扶被告至大
    門口，乃屬合乎情理之事，尚難僅因該等不詳姓名之男子陪
    同被告走至大門口，即認定被告有參與犯罪或遽認被告與該
    等不詳姓名之男子係同夥或有共同之犯意聯絡。
  (十六)證人乙○○於警詢中證稱：「（問：於何時？何地？發生何
    事？請詳述之。）我和甲○○於八十九年二月七日二十一時
    許，前往豐原市閤家歡ＫＴＶ二○六號包廂唱歌，到了八十
    九年二月七日二十三時左右，因我們唱完歌剛才走出包廂，
    看到一群人在吵架，我朋友甲○○走過去勸架，拉開二個吵
    架的人，沒多久就被不詳男子持酒瓶（破）刺傷右眼，我只
    聽到甲○○說他的眼睛跑出來，然後我就將甲○○送省立豐
    原醫院拒收，而轉送沙鹿童綜合醫院，再轉送榮民總醫院（
    台中市）急救。」、「（問：是何人持破酒瓶刺傷甲○○？
    特徵？）我不認識，特徵我沒看清楚，因現場太暗。」等語
    （見八十九年度偵字第七五一一號卷第四七頁背面）；證人
    乙○○於偵查中具結證稱：「（問：當天為何至ＫＴＶ？）
    原本想去逛街，後來覺得無聊才去唱歌，約在八、九點左右
    ，唱到快十一點卅分才離去，在二○六包廂只有我們二人，
    共消費了三、四仟元。」、「（問：案發時甲○○為何在場
    ？）因我們已買單剛好在門口碰到他們吵架。」、「（問：
    王為何要勸架？）因他朋友在那裡上班想幫忙。」、「（問
    ：為何先離開？）本來要等王的朋友來，但他在忙一直沒過
    來，所以就先離開。」等語（見八十九年度偵字第七五一一
    號卷第九一頁）；證人乙○○於原審證稱：「（問：當時懷
    孕幾個月？）四、五個月，我六月生小孩的。」、「（問：
    當時有無穿孕婦裝？）沒有，我穿休閒服。」等語（見原審
    卷二第一七○頁）；證人乙○○於本院前審具結證稱：「（
    問：被告為何會捲入人家的糾葛？）我們有聽到吵架聲，甲○○以為是他的朋友與人吵架，他的朋友是該店的經理，他
    要過去勸架，當時我因為懷孕，甲○○叫我不要過去，我看
    到他撥開二個人，他一過去眼睛就被刺了一刀。」、「（問
    ：你們的時間還沒有到，為何要離開？）剩下的時間也不多
    ，而且甲○○的朋友一直在忙也都沒有過來，我們就離開了
    。」、「（問：事後你有無陪他去就醫？）是我陪他去豐原
    醫院就醫。」等語（見本院前審九十年度上訴字第二二三四
    號卷第七九至八十頁）；證人乙○○於本院證稱：「（問：
    案發當日你與被告甲○○在二０六包廂待多久？）之前買單
    二個小時，後來又好像再續約二個小時。」、「（問：當天
    你們消費若干？）忘記了。」、「（問：根據資料超過五千
    元，有何意見？）我們晚餐去那邊吃的，我記得消費點了很
    多東西。」、「（問：在二０六包廂有幾個人？）只有我與
    被告甲○○。」、「（問：你們二個人需要消費五千多元？
    ）因為包廂蠻貴的。且我們有點東西，每樣東西都很貴。我
    當時懷孕很會吃。」、「（問：將近三個小時消費，中間被
    告甲○○是否外出？離開包廂？）好像沒有。事發之前我記
    得被告甲○○都沒有出去。」、「（問：被告甲○○眼睛如
    何受傷的？）我與被告甲○○出去，站在包廂門口，我們在
    包廂門口聽到對面有爭吵聲音，暗暗的看不到什麼，被告甲○○要去，看發生什麼事情，後來沒有二、三分鐘，被告甲○○走回來，我就看到被告甲○○眼睛受傷，被告甲○○用
    手摀著眼睛，有二個人扶被告甲○○出去到大門口，那二個
    人我不認識，我就趕快回去包廂拿我與被告甲○○的衣服跟
    出去。」、「（問：是否看到被告甲○○打何人？）沒有。
    對面很暗我沒有看到。」、「（問：送被告甲○○上車的人
    是否有戴帽子？）我忘記了。」等語（見本院卷第一三二頁
    背面、第一三三頁）。依證人乙○○前揭證述之內容，足見
    於案發當晚僅有被告與乙○○使用二０六包廂，被告並無與
    己○○搭訕，亦無參與鬥毆之行為。
  (十七)證人池錦淼於警詢中證稱：「（問：你們闔家歡ＫＴＶ於何
    時？發生何事？請詳述之。）於八十九年二月七日二十三時
    二十分時發生，裡面消費之客人打架之後，便有人跑出店外
    ，我發現時曾問一名戴帽子之男子發生何事，他告訴我他被
    三、四個人打，我隨即走進去裡面查看，發現四個人倒在地
    上，我隨即叫櫃台叫救護車將他們送醫急救，發生經過我均
    沒有看見。」、「（問：你是否認識甲○○？年籍為何？案
    發當日有無前往消費？在何包廂？）我不知道他的真名，但
    我只知道他是阿生，就是警方所調口卡之人，年籍我不知道
    ，．．．但於八十九年二月七日約二十一時許，服務生曾告
    知我二○六包廂有一綽號〝阿生〞之男子找我，但我沒空去
    。」、「（問：二○六包廂之客人於何時到達消費？何時離
    去？）二○六包廂之客人係於八十九年二月七日二十時三十
    八分時進入消費，但離去時間我不確定，但買單的時間是到
    八十九年二月七日二十三時三十一分時。」、「（問：該二
    ○六包廂如何買單？）該二○六包廂是先消費二小時後，有
    暫停一下，但有再續單一小時，時間是到八十九年二月七日
    二十三時三十一分。前二小時消費完後先買單，再續單一小
    時即要先繳交費用方可續單。」等語（見八十九年度偵字第
    七五一一號卷第四十頁背面、第四二頁背面）；證人池錦淼
    於偵查中具結證稱：「（問：二○六包廂是幾人的包廂？）
    是十人以下的包廂。」、「（問：當天生意如何？有無空的
    小包廂？）將近客滿，沒有小包廂。」、「（問：公司在何
    時會招待客人水果拼盤、烏龍茶等？）有認識的客人會招待
    。」、「（問：是否會依人數不同，有不同的招待？）不會
    ，東西多寡是固定的。」等語（見八十九年度偵字第七五一
    一號卷第一一○頁背面至第一一一頁）；證人池錦淼於本院
    前審具結證稱：「（問：為何被告說當天找你，你為何沒有
    過去？）因為那天是過年生意很忙，少爺有跟我講有壹個阿
    生的人找我，但我沒有空，所以我就沒有過去了。」、「（
    問：和被告在哪裡認識？）之前我開酒店時認識的。」、「
    （問：就被告當日消費的資料顯示，他們點的餐點會不會太
    多？提示帳單）份量不算多。」、「（問：十點三十一分是
    何意？）是表示他們的時間可以到十一點三十一分。」、「
    當天沒有小包廂了，其餘就照排了。」等語（見本院前審九
    十年度上訴字第二二三四號卷第一一六至一一七、一一九頁
    ）。依證人池錦淼前揭證述之內容，足證被告於過年期間與
    女友至ＫＴＶ歡唱，因小包廂已客滿乃使用中包廂，符合常
    情；被告與其女友於近乎三小時之時間內食用小菜七樣及Ｋ
    ＴＶ招待之茶二壺、水果三盤、小菜一盤，份量既不大（詳
    證人池錦淼於八十九年度偵字第七五一一號卷第一一一頁之
    證述及本院前審九十年度上訴字第二二三四號卷第一四四至
    一四九頁卷附照片所示），自屬可能，自無從依帳單點用菜
    色之多寡，即據此推論包廂內之人數。又證人乙○○於偵查
    中證稱：「（問：為何先離開？）本來要等王（即被告）的
    朋友來，但他在忙一直沒過來，所以就先離開。」等語（見
    八十九年度偵字第七五一一號卷第九一頁背面），證人乙○○於本院前審證稱：「（問：你們的時間還沒有到，為何要
    離開？）剩下的時間也不多，而且甲○○的朋友一直在忙也
    都沒有過來，我們就離開了。」等語（見本院前審九十年度
    上訴字第二二三四號卷第八十頁），參諸證人池錦淼於原審
    證稱：「（問：什麼時候認識甲○○？）以前在八十四年的
    時候我在豐原開過酒店，他是酒店的副總。」、「（問：甲○○當天是在哪壹個房間消費？）我不知道，不過當天有壹
    個少爺酉○○有跟我說二０六有壹個叫阿生的人找我而已，
    我當時聽了後跟少爺說我沒有空不能過去。」等語（見原審
    卷一第八七頁），證人池錦淼於本院前審亦證稱：「（問：
    為何被告說當天找你，你為何沒有過去？）因為那天是過年
    生意很忙，少爺有跟我講有壹個阿生的人找我，但我沒有空
    ，所以我就沒有過去了。」、「（問：和被告在哪裡認識？
    ）之前我開酒店時認識的。」等語（見本院前審九十年度上
    訴字第二二三四號卷第一一六、一一七頁），經核證人乙○○、池錦淼與被告所辯提前十幾分鐘買單離開ＫＴＶ之情節
    相符，是被告於等不到證人池錦淼，且所點之歌唱完之際提
    早十五分鐘離開，適碰到證人庚○○等人與戴鴨舌帽之男子
    等人發生互毆，出面勸阻，自屬可能，尚難僅因被告提前離
    開、食用之菜色種類即遽認被告係與行兇者同在二○六包廂
    消費並參與鬥毆殺人。
  (十八)證人酉○○（即闔家歡ＫＴＶ之職員）於原審證稱：「（問
    ：當天二０六包廂是你服務的？有幾個人在那間包廂裡面？
    ）是的，我沒有辦法確定裡面有多少人。」、「（問：當時
    二０六大包廂裡面有多少人？）我不確定有多少人。」等語
    （見原審卷二第二四頁、第三九頁）；證人癸○○（即闔家
    歡ＫＴＶ之職員）於原審證稱：「（問：是否記得二０六包
    廂裡面有多少人在消費？）不記得。」等語（見原審卷二第
    五一頁），證人酉○○、癸○○於原審均無法確認二０六包
    廂內客人之確切人數。經本院再度傳喚證人癸○○到庭作證
    ，證人癸○○於本院證稱：「（問：是否記得被告甲○○當
    天跟他女友乙○○到二０六包廂之事？）不記得。」、「（
    問：對在庭被告甲○○是否有印象？）沒有印象。」、「（
    問：就你所知，八十九年二月七日晚上發生打架情形？）當
    天我記得是過年初三、或是初四，當天客滿，有人發生打架
    ，我看到的時候，已經四、五個人倒在地上，我沒有看到打
    架過程。」、「（問：當天包廂不夠用，有沒有可能，二、
    三個人用中型包廂？）當天包廂不夠用，要看幹部如何決定
    ，我是外場服務生不能決定包廂。」、「（問：你當日是否
    有進入二０六包廂？）有。」、「（問：你進入二０六包廂
    看到情形？）二０六包廂有五、六個人。」、「（問：當時
    包廂有幾個類型？）有容納三十個人的大包廂、容納十個人
    的中型包廂、容納三、四個人的小包廂及容納二個人的情侶
    包廂。」、「（問：二０六屬於何種包廂？）可容納十個人
    左右的中型包廂。如有七、八個人也可排入十個人的包廂裡
    面。」、「（問：你在地院是否作證過？當時法官問你二０
    六包廂多少人在消費？你稱不記得了。但今日稱二０六包廂
    裡面有五、六個人，到底何次作證陳述實在？〈請審判長提
    示原審卷第二宗第五一頁〉）那包廂裡面到底多少人我並不
    清楚，我只是根據店內一般消費情形認為有五、六個人，但
    我只知道有男子在裡面。確實人數我不清楚。」、「（問：
    你印象中二０六包廂中是否有二個人以上？）是。」、「（
    問：有沒有看到被告拿兇器，或何種鐵器？）沒有。」、「
    （問：被告受傷後，何人送他就醫？）我沒有看到。我只看
    到救護車來我幫忙倒地的四個人送上救護車，我沒有看到被
    告是否有受傷。」、「（被告詢問證人：你在二０六包廂裡
    面是否看到我與我的女友？）我沒有印象。」等語（見本院
    卷第一二八頁背面至一三０頁）。依證人癸○○於本院證述
    之內容，證人癸○○並未看到被告持兇器，亦無法確認被告
    是否尚有其他朋友同在二０六包廂內唱歌作樂。又證人酉○○經本院合法傳喚未到庭應訊，因其於原審已證述無法確定
    案發當晚二０六包廂內有多少人，本案因距離案發時間已有
    七年之久，自難期待其記憶清晰，故本院認無再予訊問之必
    要，併此敘明。
  (十九)童綜合醫院函覆本院前審稱：「病患辛○○、庚○○之傷口
    就其個人似為同一種兇器所致，但此二人之傷口無法確認為
    同一種兇器。」等語，此有童綜合醫院九十一年七月三十一
    日（９１）童醫字第五三四號函在卷可參（見本院前審九十
    年度上訴字第二二三四號卷第二四八頁），惟本件並無證據
    證明被告有參與鬥毆之行為或與行兇之人有共同之犯意聯絡
    ，是前揭童綜合醫院函覆並無法據為認定被告有罪之證據。
  (二十)綜上所述，被告所辯尚堪採信，公訴人所提出之證據，尚不
    足為被告有罪之積極證明，其指出證明之方法，無從說服法
    院以形成被告有罪之心證。此外，復查無其他積極確切證據
    足證被告有何公訴人所指之殺人未遂、傷害之犯行，是被告
    犯罪係屬不能證明，基於無罪推定之原則，應為被告無罪之
    諭知，原審疏未詳查遽予論罪科刑，尚有未洽。上訴人即檢
    察官以原審未判處被告殺人未遂罪不當為由提起上訴，雖無
    理由，被告上訴意旨否認犯罪而指摘原判決不當，則有理由
    ，原判決關於被告部分既有如上未當之處，應由本院將原判
    決關於被告部分撤銷改判，另為被告無罪之諭知。
七、據上論斷，應依刑事訴訟法第三百六十九條第一項前段、第
    三百六十四條、第三百零一條第一項，判決如主文。
本案經檢察官未○○到庭執行職務。
中　　華　　民　　國　　96　　年　　5 　　月　　1 　　日
            刑事第十一庭　審判長法　官　陳　朱　貴
                                法　官　何　志　通
                                法　官　胡　文　傑
上列正本證明與原本無異。
檢察官得上訴。
被告不得上訴。
如不服本判決應於收受送達後十日內向本院提出上訴書狀，其未
敘述上訴之理由者並得於提起上訴後十日內向本院補提理由書（
均須按他造當事人之人數附繕本）。
                                 書記官  陳　文  琴
中　　華　　民　　國　　96　　年　　5　　月　　2　　日
